# 求助版主，支付宝余额是在其他货币资金还是其他应收款列报？

提问人：liuweisheng 时间：2018-05-18 14:31:36
求助版主，支付宝余额是在其他货币资金还是其他应收款列报？

回答人：chenyiwei
请参考《瑞华研究 2010 ～ 2016 汇编》之“问题5-1-8（第三方支付平台账户中的款项如何列报）”。